# 审计报告意见类型讨论

提问人：dysonle 时间：2023-01-31 18:01:54
公司存在以下情况 1 、公司出现银行债务逾期
2 、连年扣非后亏损
3 、新老实控人存在纠纷，实控人争夺尚未有结果
4 、出具审计报告后存在定增事项，预计完成后能带来较多的现金流
请问此种情况该出具何种意见的审计报告，保留意见或保留意见+强调事项段是否可以？

回答人：chenyiwei
审计报告的意见并不是针对这些事项本身，而是针对这些事项的财务影响是否已在被审计财务报表中得到了恰当的确认、计量和披露。所以仅列出事项本身，不足以确定对审计意见的直接影响。需要从以下方面考虑：
1 、这些事项对被审计财务报表将产生何种财务影响，这些财务影响在被审计财务报表中的确认、计量和披露是否符合会计准则规定；
2 、是否已获得充分、适当的审计证据，是否存在审计范围受限情况；如有，评估其是否具有重大性和广泛性。